最高法院刑事判決　　　　　　　　　　　　　　　九十一年度台上字第六九二九號
　　上　訴　人　甲○○
右上訴人因貪污案件，不服台灣高等法院台中分院中華民國九十一年七月三十一日第
二審判決（九十一年度上訴字第七二四號，起訴案號：台灣台中地方法院檢察署八十
九年度偵字第二０五二八號），提起上訴，本院判決如左：
    主  文
上訴駁回。
    理  由
按刑事訴訟法第三百七十七條規定：上訴於第三審法院，非以判決違背法令為理由，
不得為之。是提起第三審上訴，應以原判決違背法令為理由，係屬法定要件，如果上
訴理由狀未依據卷內訴訟資料，具體指摘原判決不適用何種法則或如何適用不當，或
所指摘原判決違法情事，顯與法律規定得為第三審上訴理由之違法情形，不相適合時
，均應認其上訴為違背法律上之程式，予以駁回。本件原判決綜合全部卷證資料，認
上訴人甲○○有其事實欄所載之犯行，已詳敘所憑證據與認定之理由。對於上訴人辯
稱：被害人合作金庫係以營利為目的之銀行，公股持有比例如何不影響私經濟行為及
私法人之性質，公股持有比例決定於市場機制，以此基準認定公營事業服務人員之身
分顯不合理，其非行政機關之公務員，所為違反職務之行為屬私經濟之範圍，侵占之
金錢為客戶存款等私法關係而取得，非公有財物，且其保有忠誠險，合作金庫所受之
損失已自保險取得賠償，損害已獲彌補等語，亦依卷證資料逐一指駁、說明綦詳。因
而撤銷第一審此部分之科刑判決，改判仍依牽連犯從一重論處上訴人連續依據法令從
事公務之人員，侵占公有財物罪刑（處有期徒刑十年六月，褫奪公權八年）。從形式
上觀察，並無違背法令之情形存在。上訴意旨略謂：上訴人犯罪所得財物，已陸續返
還合作金庫，其差額新台幣（下同）六百萬元中之三十四萬元目前扣案待發還，其餘
已由保險公司理賠，等同上訴人所賠，原判決未依貪污治罪條例第八條第二項前段減
輕上訴人刑罰，有判決不適用法則之違誤；上訴人已盡力彌補損害，不得謂犯罪後態
度不佳，原判決認上訴人犯罪後未彌補造成之損害，與事實不符，且裁量不當，有適
用法則不當之違法云云。惟上訴人侵占公有財物中之五百六十六萬元，係由保險公司
理賠予合作金庫，非上訴人所為之賠償，原判決未適用貪污治罪條例第八條第二項規
定減輕其刑，自不得任意指為違法。另原判決本於自由裁量職權之行使，已說明斟酌
刑法第五十七條各款所列事項而予量刑之理由，既未逾越法律規定之範圍，又未濫用
其權限，即無違背法令情事之可言。上開上訴意旨所指摘者，顯非適法之第三審上訴
理由，應認其上訴違背法律上之程式，予以駁回。
據上論結，應依刑事訴訟法第三百九十五條前段，判決如主文。
中      華      民      國    九十一    年     十二     月      五      日
                              最高法院刑事第十二庭
                                  審判長法官  張  淳  淙
                                        法官  謝  俊  雄
                                        法官  蘇  振  堂
                                        法官  張  春  福
                                        法官  呂  丹  玉
      右正本證明與原本無異
                                              書  記  官
中      華      民      國    九十一    年     十二     月     十三     日
